【裁判字號】    99,聲,1644
【裁判日期】    990825
【裁判案由】    聲請單獨宣告沒收違禁物
【裁判全文】
臺灣臺北地方法院刑事裁定              99年度聲字第1644號
聲  請  人  臺灣臺北地方法院檢察署檢察官
被      告  乙○○
上列聲請人因被告違反毒品危害防制條例案件，聲請單獨宣告沒
收違禁物（99年度聲沒字第180 號），本院裁定如下：
    主  文
扣案第一級毒品海洛因貳包（合計原淨重零點六一五零公克，取
樣零點零零九五公克鑑驗用罄，驗餘淨重零點六零五五公克）、
第一級毒品海洛因拾玖包（合計淨重一點四八公克）、第一級毒
品海洛因貳拾包（合計淨重一點三五公克）、第一級毒品海洛因
壹包（原淨重零點零九八零公克，取樣零點零零六四公克鑑驗用
罄，驗餘淨重零點零九一六公克）均沒收銷燬之。
    理  由
一、按違禁物不問屬於犯人所有與否，得單獨宣告沒收，刑法第
    38條第1 項第1 款、第2 項及第40條第2 項分別定有明文。
    再按查獲之第一、二級毒品及專供製造或施用第一、二級毒
    品之器具，不問屬於犯人與否，均應依毒品危害防制條例第
    18條第1 項前段規定，沒收銷燬之。
二、本件聲請意旨略以：被告乙○○曾於下列時、地經警查獲持
    有毒品：
  (一)臺北市政府警察局松山分局警員於民國96年10月31日下午1
    時40分許，在臺北市○○區○○路4 段760 號前，查獲被告
    持有第一級毒品海洛因（所涉施用毒品部分，經觀察勒戒及
    強制戒治後，經臺灣臺北地方法院檢察署檢察官以99年度戒
    毒偵字第37號為不起訴處分確定），並扣得海洛因2 包（原
    淨重0.6150公克，取樣0.0095公克鑑驗用罄，驗餘淨重0.60
    55公克），經鑑驗後確含海洛因成分，有交通部民用航空局
    航空醫務中心毒品鑑定書在卷可按。
  (二)臺北市政府警察局信義分局警員於97年1 月18日下午1 時50
    分許，在臺北市○○區○○路225 巷永春國小旁，查獲被告
    持有第一級毒品海洛因（所涉施用毒品部分，經觀察勒戒及
    強制戒治後，經臺灣臺北地方法院檢察署檢察官以99年度戒
    毒偵字第37號為不起訴處分確定），並扣得海洛因19包（合
    計淨重1.48公克），經鑑驗後確含海洛因成分，有法務部調
    查局濫用藥物實驗室鑑定書在卷可按。
  (三)臺北市政府警察局內湖分局警員於97年1 月27日上午10時許
    ，在臺北市○○區○○路3 段70巷口，查獲被告持有第一級
    毒品海洛因（所涉施用毒品部分，經觀察勒戒及強制戒治後
    ，經臺灣士林地方法院檢察署檢察官以99年度戒毒偵字第37
    號為不起訴處分確定），並扣得海洛因20包（合計淨重1.35
    公克），經鑑驗後確含海洛因成分，有法務部調查局濫用藥
    物實驗室鑑定書在卷可參。
  (四)臺北市政府警察局松山分局警員於96年11月15日下午4 時許
    ，在臺北市○○區○○街190 巷口前，查獲被告持有第一級
    毒品海洛因（所涉施用毒品部分，經觀察勒戒及強制戒治後
    ，經臺灣臺北地方法院檢察署檢察官以99年度戒毒偵字第37
    號為不起訴處分確定），並扣得海洛因1 包（原淨重0.0980
    公克，取樣0.0064公克鑑驗用罄，驗餘淨重0.0916公克），
    經鑑驗後確含海洛因成分，有交通部民用航空局航空醫務中
    心毒品鑑定書在卷可按。
  (五)經查扣案之海洛因確屬違禁物品，爰依首開規定聲請單獨宣
    告沒收銷燬之。
三、本院經查：
  (一)被告乙○○因犯下列施用第一級毒品案件：
  (1)被告經警於96年10月31日下午1 時40分許，在臺北市○○區
    ○○路4 段760 號前查獲，扣得被告持有白色粉末2 包（合
    計原淨重0.6150公克，取樣0.0095公克鑑驗用罄，驗餘淨重
    0.6055公克；見甲○96年度毒偵字第3473號卷第14頁），送
    請交通部民用航空局航空醫務中心鑑定結果，確含第一級毒
    品海洛因成分，有毒品鑑定書1 份在卷可稽（見同卷第39-1
    頁）；又被告為警採尿送驗結果，呈嗎啡陽性反應，有臺灣
    尖端先進生技醫藥股份有限公司濫用藥物檢驗報告1 份在卷
    足憑（見同卷第36頁）；
  (2)被告經警於97年1 月18日下午1 時50分許，在臺北市○○區
    ○○路225 巷永春國小旁查獲，扣得被告持有粉末19包（合
    計淨重1.48公克；見甲○97年度毒偵字第424 號卷第17頁）
    ，送請法務部調查局濫用藥物實驗室鑑定結果，確含第一級
    毒品海洛因成分，有鑑定書1 份在卷可稽（見同卷第61頁）
    ；又被告為警採尿送驗結果，呈嗎啡陽性反應，有臺灣尖端
    先進生技醫藥股份有限公司濫用藥物檢驗報告1 份在卷足憑
    （見同卷第56頁）；
  (3)被告經警於97年1 月27日上午10時許，在臺北市○○區○○
    路3 段70巷口前查獲，扣得被告持有粉末20包（合計淨重1.
    35公克；見士檢97年度毒偵字第313 號卷第20頁），送請法
    務部調查局濫用藥物實驗室鑑定結果確含第一級毒品海洛因
    成分，有鑑定書1 份在卷可稽（見同卷第48-1頁）；又被告
    為警採尿送驗結果，呈嗎啡陽性反應，有臺灣尖端先進生技
    醫藥股份有限公司濫用藥物檢驗報告1 份在卷足憑（見同卷
    第41頁）；
  (4)被告經警於96年11月15日下午4 時許，在臺北市○○區○○
    街190 巷口查獲，扣得被告持有白色粉末1 包（原淨重0.09
    80公克，取樣0.0064公克鑑驗用罄，驗餘重0.0916公克；見
    士檢96年度毒偵字第2595號卷第15頁），送請交通部民用航
    空局航空醫務中心鑑定結果，確含第一級毒品海洛因成分，
    有毒品鑑定書1 份在卷可稽（見同卷第40頁）；又被告為警
    採尿送驗結果，呈嗎啡陽性反應，有臺灣尖端先進生技醫藥
    股份有限公司濫用藥物檢驗報告1 份在卷足憑（見同卷第44
    頁）；
  (二)被告因前揭施用第一級毒品之犯行，經本院97年度毒聲字第
    63號裁定送觀察、勒戒，因認有繼續施用毒品傾向，復經本
    院98年度毒聲字第310 號裁定入戒治處所施以強制戒治，嗣
    因接受處遇屆滿6 個月，經評估認無繼續戒治之必要，乃停
    止戒治，釋放出所，並由檢察官於99年3 月17日以99年度戒
    毒偵字第37號處分不起訴確定，此有觀察勒戒裁定、強制戒
    治裁定、不起訴處分書1 份在卷可憑（見甲○98年度戒執一
    字第96號卷、99年度戒毒偵字第37號卷）。扣案白色粉末2
    包既含毒品危害防制條例第2 條第2 項第1 款所規定之第一
    級毒品成分，應屬違禁物，從而，依照首揭毒品危害防制條
    例第18條第1 項前段、刑法第40條第2 項等規定，檢察官聲
    請單獨宣告沒收銷燬海洛因2 包、19包、20包、1 包，核無
    不合，應予准許。
四、依刑事訴訟法第220 條，毒品危害防制條例第18條第1 項前
    段，刑法第40條第2 項，裁定如主文。
中    華    民    國    99    年    8     月    25    日
                  刑事第六庭  法  官  林晏如
上正本與原本無異。
如不服本裁定，應於送達後5 日內，向本院提出抗告狀。
                              書記官  楊盈茹
中    華    民    國    99    年    8     月    25    日

司法院資訊處製作；財團法人民間司法改革基金會備份。
